臺灣彰化地方法院刑事判決　　　　　　　96年度訴字第1396號
公　訴　人　臺灣彰化地方法院檢察署檢察官
被　　　告　甲○○
上列被告因違反毒品危害防制條例，經檢察官提起公訴（96年度
毒偵字第3077、3458、3533號），被告於準備程序中自白犯罪，
本院裁定由受命法官獨任行簡式審判，判決如下：
    主  文
甲○○施用第一級毒品，處有期徒刑拾月；又施用第一級毒品，
處有期徒刑拾月；又施用第一級毒品，處有期徒刑拾月。應執行
有期徒刑貳年。
    事實及理由
一、犯罪事實：
  (一)甲○○前因受觀察勒戒，於民國（下同）95年6月2日執行完
    畢出監。出監後又於96年1月29日間施用毒品，經本院96年
    度訴字第714號判決判處有期徒刑8月。又犯竊盜罪，經本院
    96年5月28日以96年度彰簡字第239號判決，處有期徒刑2月
    （均尚未執行）。
  (二)甲○○明知自己前案尚未執行，仍不知反省，基於施用第一
    級毒品海洛因之個別犯意，而為下列犯行：
  1.於96年5月26日上午8時許起，在位於彰化縣鹿港鎮○○路之
    大盤大賣場廁所內，以針筒注射方式，施用第一級毒品海洛
    因1 次。嗣於96年5月29日下午4時許，經警採集其尿液送驗
    ，結果呈「嗎啡、可待因」陽性反應，始悉上情。
  2.於96年5月30日10時許，在彰化縣鹿港鎮○○路旁某處，以
    針筒注射方式，施用第一級毒品海洛因一次，嗣於96年5月
    31日上午9時許，為警在彰化縣鹿港鎮○○路路旁某處查獲
    ，經採集其尿液送驗，結果呈「嗎啡、可待因」陽性反應，
    始悉上情。
  3.於96年6月5日上午6時許，在其位於彰化縣鹿港鎮○○里○
    ○街28號住處，以針筒注射方式，施用第一級毒品海洛因1
    次。嗣為警於96年6月5日上午10時30分許，持搜索票在其彰
    化縣彰化縣鹿港鎮○○里○○街28號住處查獲，經採集其尿
    液送驗，結果呈「嗎啡、可待因」陽性反應，始悉上情。
二、認定事實之證據及理由：
  (一)被告於警訊、本院審理中之自白。
  (二)彰化縣警察局鹿港分局委託檢驗尿液代號與真實姓名對照認
    證單三份，證明被告接受採尿送驗之事實。
  (三)詮昕科技股份有限公司濫用藥物尿液檢驗報告書三份（96年
    6月7日報告，96年毒偵字第2997號卷P.7）（96年6月7日報
    告，96年毒偵字第3077號卷P.6）（96年6月14日報告，96年
    毒偵字第3458號卷P.7），證明被告先後驗尿均呈現「嗎啡
    、可待因」之陽性反應。依行政院衛生署管制藥物管理局93
    年7月16日管檢字第0930006199號函示意見：「依據Clark'
    s Analysis of Drugs and Poisons一書第三版之記載：...
    第一級毒品海洛因亦可代謝成嗎啡，且海洛因常見含有少量
    6-乙醯可待因雜質成分，該成分可代謝為可待因及嗎啡。..
    . 」（參照行政院衛生署管制藥品管理局發行「濫用藥物檢
      驗相關解釋彙編」P.14）故可證明被告因施用海洛因而同
      時檢出「可待因、嗎啡」陽性反應。
  (四)臺灣高等法院被告全國前案紀錄表，全國施用毒品案件紀錄
    表，證明被告於觀察勒戒後五年內，再犯施用毒品罪，應逕
    行判決處刑。
  (五)被告自白核與事實相符，足堪採信。本件事證明確，被告施
    用第一級毒品犯行，已可認定。
三、論罪科刑：
  (一)核被告所為，係犯毒品危害防制條例第10條第1項之施用第
    一級毒品罪。被告前後三次施用毒品犯行，時間有別、地點
    不同，顯係各別起意，應分論併罰，本院已於審理中諭知此
    部分法律適用意旨。又被告持有毒品之低度行為，應為施用
    之高度行為所吸收，不另論罪。
  (二)量刑審酌：被告於88年間第一次觀察勒戒前科以來，89至94
    年間確實未再涉入毒品，但95年陸續犯多項毒品記錄不斷，
    被告95年再次觀察勒戒時，已知自己因濫用毒品而染上重病
    ，付出最嚴重之代價，毒品害人害己，被告本應知悉此理。
    此次勒戒出所後，又多次施用毒品，顯見其意志薄弱，自暴
    自棄。被告自身染上重病，連帶使自己妻子兒女亦在並在感
    染之風險中，被告染病後體力本就逐漸衰弱，又一再施用戕
    害身心，加速朝向生命終點，顯見對自己人生未來沒有任何
    期許，自暴自棄。並念及被告犯後坦承犯行，態度尚可，若
    宣告較長之刑期，至少能確保被告在監期間不會施用毒品，
    且在監所醫療設備下，予以病情監控，對其家庭及被告個人
    ，未嘗不是好事等一切情狀，分別量處如主文所示之刑，並
    定執行刑，以示懲儆。
四、適用法律：
  (一)程序法方面：刑事訴訟法第273條之1、第310條之2、第454
    條第1項。
  (二)實體法方面：毒品危害防制條例第10條第1項、刑法第11條
    前段、第51條第5款。
本案經檢察官鮑慧忠到庭執行職務。
中　　華　　民　　國　　96　　年　　8  　月　　31  　日
                  刑事第三庭    法  官  葉明松
以上正本證明與原本無異。
如不服本判決，應於判決送達後10日內，向本院提出上訴書狀，
上訴書狀應「敘述具體上訴理由」，並按他造當事人之人數附繕
本。「切勿逕送上級法院」。
中　　華　　民　　國　　96　　年　　8  　月　　31  　日
                                書記官  于淑真
附錄本案論罪法條：
毒品危害防制條例第10條
施用第一級毒品者，處6月以上5年以下有期徒刑。
施用第二級毒品者，處 3 年以下有期徒刑。
